【裁判字號】    98,抗,64
【裁判日期】    980629
【裁判案由】    本票裁定強制執行
【裁判全文】
臺灣臺南地方法院民事裁定                98年度抗字第64號
抗  告  人  甲○○○○○○○ .
            峻利國際股份有限公司
兼前二人共同
法定代理人  丙○○
抗  告  人  乙○○
相  對  人  永豐商業銀行股份有限公司
法定代理人  丁○○
上列當事人間本票裁定准許強制執行事件，抗告人對於中華民國
98年3月30日本院98年度司票字第259號裁定提起抗告，本院裁定
如下：
    主    文
抗告駁回。
抗告程序費用新臺幣壹仟元由抗告人負擔。
    理    由
一、相對人於原審聲請意旨略以：相對人執有抗告人為發票人如
    附表所示之本票1紙（以下簡稱系爭本票）， 並免除作成拒
    絕證書，詎屆期提示未獲付款，爰提出系爭本票為憑，依票
    據法第123條聲請裁定許可強制執行等情。
二、抗告意旨略以：「執票人依票據法第123條規定， 向本票發
    票人行使追索權時，聲請法院裁定對發票人之財產強制執行
    者，其性質與非訟事件無殊，法院就本票形式上之要件是否
    具備予審查為已足。至該本票債務是否已因清償而消滅，應
    依訴訟程序另謀解決，殊不容於裁定程序中為此爭執。」，
    最高法院56年度 台抗字第714號判例、57年台抗字第76號判
    例屢有明揭，債權所取得之內容，有重大爭議，相對人是利
    用法院非訟事件審查程序，取得債權額不實在的強制執行名
    義，爰依法提起抗告，請求廢棄原裁定云云。
三、按執票人向本票發票人行使追索權時，得聲請法院裁定後強
    制執行，票據法第123條定有明文。 又本票執票人依上開規
    定聲請法院裁定准許對發票人強制執行，係屬非訟事件，此
    項聲請之裁定，僅依非訟事件程序，就本票形式上之要件是
    否具備，以審查強制執行許可與否，並無確定實體上法律關
    係存否之效力，如發票人就票據債務之存否有爭執時，應由
    發票人提起確認之訴，以資解決，最高法院56年台抗字第71
    4號及57年台抗字第76號判例均可資參照。 經查，抗告人雖
    抗辯本件債權所取得之內容有重大爭議，相對人取得之債權
    額不實在云云，惟其並未具體說明本件有何取得債權額不實
    在之情形，亦未提出任何證據以實其說，所述是否有據，已
    值懷疑。況其所稱縱係屬實，亦係實體權利義務關係存否之
    爭執，揆諸前揭判例意旨，應由抗告人另行提起訴訟，或與
    相對人協商債務清償方式，以資解決，非本件非訟程序所得
    審究。
四、綜上所述，原裁定就系爭本票為形式上之審查，認其已具備
    本票各項記載事項， 合於票據法第120條規定，屬有效之本
    票，而為許可強制執行之裁定，並無違誤。抗告意旨指摘原
    裁定不當，求為廢棄，為無理由，應予駁回。
五、按非訟事件程序費用之負擔，有相對人者，準用民事訴訟法
    有關訴訟費用之規定；又訴訟費用，由敗訴之當事人負擔；
    而法院為終局判決時，應依職權為訴訟費用之裁判；非訟事
    件法第21條第2項、民事訴訟法第78條及第87條第1項分別定
    有明文。 經核本件非訟事件程序費用額為新台幣1,000元（
    即抗告費），而抗告人之抗告為無理由，爰依上開規定確定
    抗告人應負擔之訴訟費用如主文第2項所示。
六、據上論結，本件抗告，為無理由，依非訟事件法第55條、第
    21條第2項、第24條第1項， 民事訴訟法第495條之1第1項、
    第449條第1項、第95條、第78條，裁定如主文。
中    華    民    國    98    年    6     月    29    日
                          臺灣臺南地方法院民事第一庭
                                法  官  王 獻 楠
上為正本，係照原本作成。
本裁定除以適用法規顯有錯誤為理由，並經本院許可外，不得再
抗告。如提起再抗告，應於收受後10日內委任律師為訴訟代理人
向本院提出再抗告狀，並繳納再抗告費新台幣1,000元。
中    華    民    國    98    年    6     月    29    日
                                書記官  李 靜 怡
┌────────────────────────────────────┐
│附表：                                                 98年度抗字第64號 │
├──┬───────┬────────┬────────┬───────┤
│編號│發    票    日│票面金額（美金）│請求金額（美金）│到    期    日│
├──┼───────┼────────┼────────┼───────┤
│001 │民國97年3月4日│5,000,000元     │2,738,980.32元  │民國98年1月2日│
└──┴───────┴────────┴────────┴───────┘


司法院資訊處製作；財團法人民間司法改革基金會備份。
